# 请教陈老师，出资问题及收入确认问题

提问人：江江 3 石石 时间：2017-06-09 17:31:31
1 、公司股东用于出资的货币资金，先有公司将资金转给一公司A，公司A再转给打算出资的股东，该股东收到钱之后用于对公司出资。这种方式是否合法？ 2 、对于非货币性资产出资应对进行评估，那么评估方法有没有要求？例如股东以机器设备出资应采取哪种评估方法？ 3 、公司的产品销售包括销售给水利局，部分合同要求公司负责施工。公司是否需要确认工程施工收入及成本？我的理解，工程施工发生的成本应当计入产品的销售成本，在施工完毕验收合格后确认产品的销售收入。@chenyiwei 谢谢陈老师

回答人：chenyiwei
1 、理论上只要用于出资的货币是从股东的银行账户直接转入公司的银行账户并注明用途为“投资款”的，应该不会有重大问题。但既然已经关注到了这一异常情况，则建议核实其背景和原因，考虑是否为了掩盖某项违规行为。 2 、法律上没有要求，但我理解应尽可能符合公允价值计量准则的要求。尤其是，如果采用成本法评估的，则还应同时关注是否可能存在可收回金额（按资产减值准则的规定确定的）低于成本法评估值的情况。如果是，则应以较低者为准。 3 、不清楚具体情况，建议首先考虑该施工是一项单独的建造合同，还是所销售设备的安装和调试工作的内在组成部分，据此确定是否需要确认单独的建造合同收入。

提问人：呼叫帮助 时间：2017-12-01 13:51:05
2014 年 3 月 1 日，《中华人民共和国公司法（ 2014 年修订）》（主席令 2014 年第 8 号）颁布实施，注册资本实缴登记制度转变为认缴登记制度，工商部门只登记公司认缴的注册资本总额，无需登记实收资本，不再收取验资证明文件。 有个企业认缴额为 2000 万元，但是一直没有到位，企业向银行借款 1000 万元，当年支付利息 100 万元，按国税函〔 2009 〕 312 号规定，如果企业未按期缴纳注册资本，那么，从银行融资相当于投资者实缴资本额与在规定期限内应缴资本额的差额应计付的利息，根据国税函〔 2009 〕 312 号规定，其不属于企业合理的支出，应由企业投资者负担，不得在计算企业应纳税所得额时扣除。本次审计我怎么办？纳税调整还是不调整？

回答人：chenyiwei
仍建议按该规定进行纳税调整。

提问人：跨度防护 时间：2017-12-01 22:43:59
请教陈版， 1 、关于您的回复 2 ，成本法评估为什么还要关注可回收金额呢？ 2 、假设甲非同合并A，对A进行评估，评估值是否可作为公允价值，需要考虑是收益法还是成本法的评估结果吗？

回答人：chenyiwei
1 、成本法的评估结果仅说明在当前状况下重新购建相同或类似资产所需发生的以名义货币金额表示的成本，并不考虑该资产可为其持有人带来未来经济利益的潜力，因此可能出现成本法评估值超出资产可收回金额的情况。而按照正常的商业逻辑，买方对一项资产愿意出价购买的金额不会超出该资产可为其带来的未来经济利益。因此，要注意避免出现一方面成本法有重大的评估增值，另一方面到期末减值测试时又出现重大减值的不合理情况。 2 、成本法下的评估值，在PPA（购买对价分摊）这一特定场景下，可以认为代表了对购买方而言的单项资产公允价值，但不能代表整体股权的公允价值，因为成本法的评估结果不包含商誉。

提问人：呼叫帮助 时间：2017-12-23 19:15:47
公司成立后再做验资事项，陈版您的回复如下： 对出资的审验和常规验资无显著差异。但因为验资报告日显著晚于实际出资到位日（即验资截止日），所以验资所面临的出资抽逃等风险会因为该期间的拉长而显著加大。应当对原出资到位日到验资报告日期间的大额资金支出进行逐笔审核，排除抽逃出资情况，核实此期间内新增的重要资产的计价，并要求股东归还此前占用公司的资金，在此情况下才能考虑出具验资报告。但是，验资报告中表述的验资截止日仍为原出资到位日。 陈版您的回复我有一点不能理解为什么需要核实此期间内新增的重要资产的计价？

回答人：chenyiwei
避免股东以资产购买款的名义，以远高于公允价值的价格收购资产，行转移、抽逃投资款之实。